【裁判字號】    90,抗,72
【裁判日期】    900531
【裁判案由】    偽造文書
【裁判全文】
臺灣高等法院高雄分院刑事裁定                          九十年度抗字第七二號
    抗  告  人  臺灣高雄地方法院檢察署檢察官
    被      告  甲○○
右抗告人因被告偽造文書等案件，不服臺灣高雄地方法院中華民國九十年四月十六日
裁定（八十九年度訴字第九三０號），提起抗告，本院裁定如左：
    主  文
原裁定撤銷。
    理  由
一、檢察官抗告意旨略以：本檢察官因於九十年二月二十三日起因負責查察農會賄選
    、開庭，三月間共輪駐檢察官辦公室，致未在本署辦公室辦公，無法收受判決書
    ，原審不察，且未詢問原委，逕予駁回上訴，尚有未洽（二月二十四日、二十五
    日放假、二十八日放假），爰依刑事訴訟法第三百四十四條第一項，第三百六十
    一條提起抗告，請將原裁定撤銷，更為適當合法之判決等情。
二、原審裁定以：(一)按提起上訴，應於送達判決後十日內為之，刑事訴訟法第三百四
    十九條規定甚明。而對於檢察官之送達，應向承辦檢察官為之；承辦檢察官不在
    辦公處所時，向首席檢察官為之，同法第五十八條亦定有明文。倘若檢察官客觀
    上已可收受該應受送達之文書，乃因其他原因不加收受，即應認其送達即為合法
    （最高法院八十九年度台上字第五三五九號判決參照）。(二)經查：本件判決後，
    承辦檢察官雖於送達證書及送達簽收簿蓋用民國九十年三月七日收受之送達戳記
    ，有送達證書及送達簽收簿在卷可稽，然本院法警鍾麗雪於九十年二月二十三日
    即已將判決書正本送至臺灣高雄地方法院檢察署偵查分案室編號登記後，同日即
    由該署工友送交承辦檢察官，此經本院向該署分案室查詢無誤（見卷附刑案電話
    查詢登記表），並有上開送達簽收簿、本院法警鍾麗雪書立之報告書及該署分案
    簿各一份在卷可佐，而承辦檢察官於九十年二月二十三日並無差假情事，亦經本
    院查明無誤（見卷附刑案電話查詢登記表），則承辦檢察官在客觀上即可收受上
    開判決，而無不能收受之原因，乃未加收受，揆諸前開規定及說明，應認本件判
    決業經於九十年二月二十三日合法送達，其上訴期間截至九十年三月五日屆滿，
    其期間之末日又非星期日、紀念日或其他休息日，乃上訴人（檢察官）延至九十
    年三月十九日始行提起上訴，顯已逾期，其上訴自非合法，應予駁回。
三、按對於檢察官之送達，應向承辦檢察官為之；承辦檢察官不在辦公處所時，向首
    席檢察官（現為檢察長）為之，刑事訴訟法第五十八條定有明文。因此判決書對
    於檢察官為送達，應於辦公處所向承辦檢察官為之，承辦檢察官如執行職務不在
    辦公處所，或差假不在辦公處所或有其他不能收受送達文書之障礙事由存在時，
    即應向檢察長為之。
四、經查：據送達本件原審法院八十九年度訴字第九三０號刑事判決正本之法警鍾麗
    雪於報告書（原審卷第三九八頁）內所稱，其係於九十年二月二十三日將判決書
    正本送至臺灣高雄地方法院檢察署偵查分案室編號登記，依以往程序，由該署工
    友送交承辦檢察官，雖有臺灣高雄地方法院送達檢察官裁判書類登記簿、臺灣高
    雄地方法院檢察署分案簿等影本可證（原審卷第三九九頁至第四０四頁）。然該
    署工友是否有將判決書送交承辦檢察官未明，尚有查證之必要。如承辦檢察官不
    在辦公處所，依規定應向檢察長為送達，然稽之原審附卷之送達證書，亦未為此
    項送達。又上訴期間自送達判決後起算，係指經有合法之送達者而言，如該項判
    決並非合法送達，祇能以受送達人實際接受判決時為起算上訴期間之標準（最高
    法院二十八年上字第八號判例參照），在前開情形自應確實究明承辦檢察官實際
    接受判決正本之日期，以資判斷是否於法定期間內上訴。原審裁定雖依據法警鍾
    麗雪書立之報告書、刑案電話查詢登記表、該院送達檢察官裁判書類登記簿、臺
    灣高雄地方法院檢察署分案簿上之記載，推論判決書正本已於九十年二月二十三
    日合法送達；然承辦檢察官於送達證書及該院送達檢察官裁判書類登記簿上，卻
    蓋用九十年三月七日收受之送達戳記。其實情究竟如何，因與承辦檢察官何日實
    際接受判決正本及如何起算上訴期間，至有關係。檢察官抗告意旨雖未盡有理由
    ，但原裁定尚有未盡調查之處，應由本院將原裁定撤銷，發回原審法院更為調查
    。
五、據上論斷，應依刑事訴訟法第四百十三條前段，裁定如主文。
中    華    民    國      九十      年       五       月    三十一      日
                              臺灣高等法院高雄分院刑事第五庭
                                  審判長法官  吳水木
                                        法官  陳朱貴
                                        法官  洪慶鐘
右正本證明與原本無異。
如不服本裁定應於送達後五日內向本院提出再抗告狀。
                                      書記官  陳金卿
中    華    民    國      九十      年       六       月      五        日
                                                                        Ｑ


司法院資訊處製作；財團法人民間司法改革基金會備份。
